【裁判字號】    90,訴,312
【裁判日期】    900416
【裁判案由】    違反藥事法
【裁判全文】
臺灣臺北地方法院刑事判決              九十年度訴字第三一二號
    公  訴  人  臺灣臺北地方法院檢察署檢察官
右列被告因違反藥事法案件，經檢察官提起公訴（八十九年度偵字第七五八八號），
本院判決如左：
    主      文
甲○○○○○○○ ○HEERAPHONG輸入禁藥，處有期徒刑捌月，緩刑年。
扣案之禁藥（藍白色膠囊，內含禁藥 PHENTERMINE成分）貳佰捌拾粒沒收。
    事      實
一、甲○○○○○○○ ○HEERAPHONG（以下簡稱為THEERAPHONG）明知PHENTERMINE係經行政院
    衛生署於六十九年十二月八日以衛署藥字第三Ｏ一一二四號公告為禁止使用之藥
    品，係屬藥事法第二十二條第一款之禁藥，不得輸入，竟於八十八年十一月六日
    ，利用不知情友人，以普通郵包自泰國輸入含有經行政院衛生公告之PHENTERM-
    -INE成分之減肥藥二百八十粒，至台北市○○路二四二巷二號住處，嗣因郵包未
    申報貨名，經財政部臺北關稅局臺北郵局支局會同臺灣北區郵政管理局郵件投遞
    中心查驗，發現為未經申報之不明藥丸，乃請行政院衛生署藥物食品檢驗局檢驗
    ，始查得上情，並扣得含有PHENTERMINE成分之禁藥二百八十粒。
二、案經財政部臺北關稅局臺北郵局支局移送臺灣臺北地方法院檢察署檢察官偵查起
    訴。
    理      由
一、訊據被告 THEERAPHONG固不否認請人自泰國郵寄扣案藥丸至台北一事，但否認明
    知為禁藥而輸入犯行，辯稱：上開藥丸伊曾於泰國居住時使用過，減肥效果不錯
    ，並不知在臺灣不能用云云。經查：（一）扣案物品是八十八年十一月六日自泰
    國寄出，收信人為甲○○○○○○○ ○HEERAPHONG，收信地址為台北市○○路二四二巷二
    號，該藥丸含有PHENTERMINE 成分，屬安非他命藥品，業經行政院衛生署六十九
    年十二月八日以衛署藥字第三Ｏ一一二四號函公告列為禁止使用藥品等情，有行
    政院衛生署八十八年十二月二十日衛署藥字第八八Ｏ七九九八九號函、行政院衛
    生署藥物食品檢驗局檢驗成績單、台北關稅局扣押貨物、運輸工具收據及搜索筆
    錄、發遞單等附卷可證，並有藥丸二百八十粒扣案可證，足見被告確有輸入禁藥
    之犯行。（二）按輸入藥品，應申請中央衛生主管機關查驗登記，經核准發給藥
    品許可證後，始得輸入，藥事法第三十九條第一項定有明文，此項法律規定業經
    公布施行經年，被告已難諉為不知。況被告以普通郵包輸入上開禁藥，數量多達
    二百八十粒，其包裹申報單未據實申報，顯然有意規避主管機關對於藥物之查驗
    登記，益徵被告對於上開輸入之藥物，確有禁藥之認識。再被告既然自承曾食用
    該藥丸，則就該藥丸之成分更無不知之理。是以被告所辯，無非飾卸之詞，不足
    採信，其犯行堪以認定。
二、按含有PHENTERMINE成分之藥物，係藥事法第二十二條第一款所謂之禁藥，故核
    被告所為係犯藥事法第八十二條第一項輸入禁藥罪。爰審酌被告犯罪之動機、目
    的、手段、品行、智識程度、所生危害及犯罪後之態度等一切情狀，量處如主文
    所示之刑，以資懲儆。惟查被告未曾受有期徒刑以上刑之宣告，有台灣高等法院
    被告金國前案紀錄表在卷可稽，其一時短於思慮觸犯刑章，受此次罪行宣告之教
    訓後，已足促其警，應無再犯之虞，本院認其宣告之刑以暫不執行為適當，爰併
    宣告緩刑三年，以勵自新。
三、扣案之內含禁藥 PHENTERMINE成分之藍白色膠囊二百八十顆，為違禁物，依法宣
    告沒收。
據上論斷，應依刑事訴訟法第二百九十九條第一項前段、藥事法第八十二條第一項、
刑法第十一條前段、第七十四條第一款、第三十八條第一項第一款判決如主文。
本案經檢察官董怡臻到庭執行職務
中      華      民      國       九十       年     四     月    十六    日
                                      臺灣臺北地方法院刑事第五庭
                                          法  官  劉  亭  柏
右正本證明與原本無異。
如不服本判決，應於判決送達後十日內，向本院提出上訴狀。
                                          書記官  羅  欣  宜
中      華      民      國       九十       年     四     月    十九    日
附錄本案論罪科刑法條全文
藥事法第八十二條
製造或輸入偽藥或禁藥者，處七年以下有期徒刑，得併科新台幣十五萬元以下罰金。
犯前項之罪，因而致人於死者，處無期徒刑或七年以上有期徒刑，致重傷者，處三年
以上十年以下有期徒刑。
第一項之未遂犯罰之。


司法院資訊處製作；財團法人民間司法改革基金會備份。
